# 关于委托贷款的核算请教陈版。

提问人：zguoqing 时间：2010-03-10 10:08:01
我公司委托银行贷款一年期的 7000 万给某拟上市公司，那么在该拟上市公司账簿记录中反映在短期借款 还是其他科目？
我公司系该公司的实际控制人。
多谢指点。

回答人：chenyiwei
回复 楼主 zguoqing 的帖子短期借款。但因为是与拟上市公司交易，请特别注意利率的确定是否符合公平交易原则；同时对利息能否税前扣除需关注财税[2008]121号文规定。

提问人：y12345u 时间：2015-12-08 11:23:15
还适用吗？？新准则下 请教版主？

回答人：chenyiwei
仍可以参照《计学撮要 2011 》中相关问题的表述。